【裁判字號】    95,軍上,19
【裁判日期】    950418
【裁判案由】    違反職役職責
【裁判全文】
台灣高等法院刑事判決                  95年度軍上字第19號
上  訴  人
即  被  告  甲○○
上列上訴人因違反職役職責案件，不服國防部高等軍事法院95年
法仁判字第21號，中華民國95年2月20日第二審判決（初審判決
：國防部北部地方軍事法院94年信判字第304號，起訴案號：國
防部北部地方軍事法院檢察署94年訴字第268號），提起上訴，
本院判決如下:
    主  文
上訴駁回。
    理  由
一、按被告不服高等軍事法院宣告有期徒刑之上訴判決者，得以
    判決違背法令為理由，向高等法院提起上訴，軍事審判法第
    181條第5項定有明文。是當事人向本院提起第三審上訴，應
    以高等軍事法院宣告有期徒刑以上之上訴判決違背法令為理
    由，係屬法定要件。如上訴理由狀並未依據卷內訴訟資料，
    具體指摘原判決不適用何種法則或如何適用不當，或所指原
    判決之違法情事，顯與法律規定得為第三審上訴理由之違法
    情形不相適合時，均應認其上訴為違背法律上之程式予以駁
    回，此觀諸軍事審判法第206條第2項準用刑事訴訟法第384
    條、第395條前段規定自明。
二、本件國防部高等軍事法院以甲○○（民國（下同）89年7月3
    日入伍，義務役）係前開單位一兵駕駛兵，曾因違反職役職
    責、毒品危害防制條例等案，經國防部北部地方軍事法院判
    處有期徒刑1年4月，於93年2月15日執行期滿，移由台灣板
    橋地方法院檢察署接續執行其89年及91年間所犯違反毒品危
    害防制條例等案，所處之有期徒刑各8月，並於94年2月2日
    假釋出監（縮刑假釋期滿日為94年5月16日）。詎被告於94
    年4月18日假釋期間回役後仍不思悔改，復於94年9月22日20
    時30分許，竟藉詞因另涉毒品危害防制條例案恐遭判刑，乃
    萌生長期脫免職役之意圖，自台灣駐地不假離營潛逃，匿居
    於台北縣一帶，賴積蓄維生，迄同年10月10日4時50分許，
    始為台北縣政府警察局三峽分局在台北縣鶯歌鎮○○街289
    巷口處緝獲等情，業據被告甲○○於偵、審中坦白承認，其
    不假離營後，經該管多方尋訪，並電話聯繫被告家屬協尋未
    獲始陳報國防部東部地方軍事法院檢察署發布通緝，此有卷
    附聯勤第二地區支援指揮部花東補給庫94年9月27日隧問字
    第0940001146號函送甲○○涉嫌逃亡案件原因調查報告表、
    不假離營通知之存證信函等影本及該署94年9月30日審警字
    第0940001690號甲○○通緝書等在卷可憑，足認被告自白與
    事實相符，又被告於偵查及原審中供承:「因為我在國防部
    東部地方軍事法院檢察署另犯吸食海洛因，目前尚在偵查中
    ，因為這個案子才逃亡」、「我想有案子在偵查中，怕被抓
    ，我逃的時候，並沒有想到何時返營」等語（偵查卷第17頁
    、地院卷第39頁），參酌被告離去職役期間，遠離部隊所在
    之花蓮縣駐地，棄兵役義務於不顧，且逃亡期間復未與單位
    聯繫，表達返營或為購票搭車等具體返營行為，反藏匿在台
    北縣一帶，逾半月始為警緝獲，足徵被告有長期脫免職役之
    意圖，此亦為被告所不爭執（地院卷第39頁、原審95年1月2
    6日審理筆錄)，是其犯罪事證明確，足以認定。核被告甲○
    ○已構成陸海空軍刑法第39條第1項前段「意圖長期脫免職
    役而離去職役」罪。又以其91年間所犯違反毒品危害防制條
    例等案，經台灣板橋地方法院裁定應執行有期徒刑8月，嗣
    經假釋，於94年5月16日假釋期滿，此有卷附國防部北部地
    方軍事法院檢察署94年10月19日查詢被告甲○○刑案資料查
    註紀錄表、國防部台南監獄94年10月25日量闔字第09400044
    24號函覆被告甲○○前科記錄簡復表在卷可佐，其於前述假
    釋期滿後，5年內再犯本罪，應依累犯規定加重其刑。茲經
    國防部北部地方軍事法院依法量處被告有期徒刑1年，被告
    不服向原法院提起上訴，原法院認被告指摘原判決量刑偏重
    為無理由，而駁回其上訴，從形式上觀察，並無何違背法令
    之處，被告上訴意旨以其心有悔悟，且家中生計尚賴被告分
    擔，請求酌以輕判云云，對於原判決究竟如何違背法令，並
    未依據卷內資料為具體指摘，難謂已符合首揭法定上訴要件
    ，其上訴違背法律上之程式，應予駁回。
據上論斷，應依軍事審判法第206條第1項，刑事訴訟法第395條
前段，判決如主文。
中    華    民    國    95    年    4     月    18    日
                     刑事第二十庭審判長法  官  尤豐彥
                                       法  官  吳鴻章
                                       法  官  張明松
以上正本證明與原本無異。
不得上訴。
                                       書記官  廖逸柔
中    華    民    國    95    年    4     月    18    日


司法院資訊處製作；財團法人民間司法改革基金會備份。
